Paul Compère

Data Analyst

En recherche d'alternance (SQL, Python, R), sur un rythme de 4 jours sur 5 par semaine pendant 24 mois.

Diplômes et Formations



Data Analyst OpenClassrooms A distance / Depuis novembre 2019

- Niveau 6 (bac+3/4). Académie de Paris (en partenariat avec l'ENSAE-ENSAI).
- Interrogation des BDD / Maîtrise des concepts permettant l'analyse des données
- Test des hypothèses statistiques et modélisation des phénomènes / Rédaction de rapport impactant
- Création de dashboard sur navigateur web / Analyse de séries temporelles



Titre Professionnel d'Etat de Développeur web et web mobile (full stack) La Manu,

l'École des métiers du numérique Le Havre / De mars 2019 à septembre 2019

RNCP 31114 Niveau 5 (bac+2). Formation intensive de 6 mois en présentiel, validée par un jury de professionnels sur présentation d'un projet pro - site web *responsive* ayant 2 CRUD fonctionnels : inscription utilisateur et gestion des évènements (espace personnel, plateforme admin). Serveur LAMP, MVC, PDO.



Master 2 LIS (Langue, Idée, Société), mention Recherche, spécialité Philosophie Université de Rouen, UFR de Lettres et Sciences Humaines Mont Saint Aignan / De septembre 2016 à septembre 2017

Mémoire de recherche : "Philosophie du computationnel - Intelligence artificielle : l'IA forte est-elle réellement impossible ?"

Expériences professionnelles



A MANU

LA MANU

I A MANU

Appli de gestion de patients La Manu Le Havre / Août 2019

2 CRUD: gestion patients et rendez-vous. MVC, PHP. Solo / 4 jours.

Site WordPress La Manu Le Havre / Juillet 2019

Réalisation d'un site pour un éleveur de chat de race sous WordPress. Solo / 3 j.

Création d'un site internet La Manu Le Havre / Juin 2019

Site en PHP à partir d'une base de données XML. Equipe de 3 / 2 jours.

Création de 2 sites e-commerce La Manu Le Havre / D'avril 2019 à mai 2019

- Front-End d'un e-commerce fictif, réalisé en JQuery. Equipe de 3.
- Front-End d'un e-commerce existant, réalisé en AngularJS. Chef de projet. Les 2 ont un panier fonctionnel et ont été réalisés en 3 jours chacun.

Refonte de site pour le rendre responsive La Manu Le Havre / Mars 2019 Front-End réalisé avec *Bootstrap*. Equipe de 3 / 5 jours.



Professeur de philosophie Education Nationale Normandie / De 2016 à 2018

En responsabilité de 8 classes de terminales (5 S et 3 STMG). Etude d'un ouvrage, correction des copies de bac et jury de bac.

À propos de moi

Mon CV numérique : https://shaolinspirit76.github.io/ Mon LinkedIn : www.linkedin.com/in/PaulCompere76

Kung-Fu: 4 ans de pratique (et un séminaire d'été), cercle Thieulâm

Voyages (bénévolat)

Tbilissi, Géorgie Stage de FLE, 1 mois (Mai à Juin 2014) - Classes de 6 à 18 ans

Kirillovka, Ukraine Stage de FLE, 10 jours (Juin 2013) - Classe de 12 à 17 ans



paul.compere76@gmail.com

• 7 av. du Clairval, 76170 Lillebonne

28 ans

🔳 Permis B

Véhicule personnel

06 75 87 94 32

Compétences

Langages

PHP7, JS, Canvas, HTML5 et CSS3, C.

Outils (Framework, IDE...)

- MySQL, AngularJS, JQuery, Bootstrap 4
- VS Code, JMerise, Netbeans, AWS, WordPress 5, GitHub, Trello, Atom, Ubuntu
- MVC, serveur LAMP, POO.

Atouts

Travail en équipe

Le rôle de chef de projet me convient. J'adore avoir une vue d'ensemble, être à l'écoute des idées de chacun, aller chercher les points forts de l'équipe, suivre le travail avec bienveillance et stimuler la motivation générale grâce à une positivité communicative.

Créativité

Consciencieux et exigeant, j'aime penser au confort de l'utilisateur en imaginant des nouvelles fonctionnalités pour améliorer l'UX.

Adaptation

J'aime la recherche et la résolution de problèmes. J'apprends vite et possède une curiosité naturelle.

Langues

Anglais

CLES 1 (B2)